【裁判字號】    89,易,599
【裁判日期】    891122
【裁判案由】    賭博
【裁判全文】
臺灣花蓮地方法院刑事判決                          八十九年度易字第五九九號
    公  訴  人  臺灣花蓮地方法院檢察署檢察官
    被      告  丁○○
    被      告  甲○○
    被      告  乙○○
右列被告因賭博案件，經檢察官提起公訴（八十九年度偵字第一二六０號、第一二六
一號），本院判決如左：
    主  文
丁○○共同以賭博為常業，處有期徒刑參月，如易科罰金以參佰元折算壹日。緩刑參
年。扣案之電動賭博機具肆拾壹台（含ＩＣ板肆拾貳片）、賭資新台幣陸萬肆仟零玖
拾元、贈分表壹張、機台中獎紀錄表肆本、開分紀錄表貳本、ＫＫＫ娛樂城隔日券一
百點玖拾柒張、ＳＯＮＹ牌攝影機壹台均沒收。
甲○○、乙○○在公眾得出入之場所賭博財物，各處罰金壹仟元，如易服勞役，以參
佰元折算壹日。扣案之電動賭博機具肆拾壹台（含ＩＣ板肆拾貳片）、賭資新台幣陸
萬肆仟零玖拾元均沒收。
    事  實
一、丙○○（另案審理）自民國（下同）八十八年八月一日起，在花蓮市○○街四號
    經營「大禹電子遊藝場」，並分別於八十九年二月、三月間僱佣丁○○、吳曉芸
    （另案審理）為開分員，共同基於賭博犯意，並均以之為常業，由丙○○在上揭
    公共得出入之場所內擺設「七ＰＫ」十二台、「水果盤」八台、「超級小丑」四
    台、「賓果行星」八台、「滿貫大亨」六台、「王牌對決撲克」二台、「金銀財
    寶」乙台與不特定之客人賭博財物，嗣於八十九年四月十三日晚間二十時五分許
    ，游進財（另案審理）、甲○○、乙○○（起訴書誤載為邵俊宗）等人在上揭處
    所以上開電動機具賭博財物，且乙○○正欲以打玩所得之五萬分與吳曉芸換取現
    金新台幣（下同）一萬元時，當場為警查獲，並扣得上開電動賭博機具四十一台
    （含ＩＣ板四十二片）、賭資六萬四千零九十元、贈分表乙張、機台中獎紀錄表
    四本（起訴書誤載為二本）、開分紀錄表二本（起訴書誤載為三本）、ＫＫＫ娛
    樂城隔日卷一百點九十七張、ＳＯＮＹ牌攝影機乙台。
二、案經花蓮縣警察局花蓮分局報請臺灣花蓮地方法院檢察署檢察官偵查起訴。
    理  由
一、訊據被告丁○○、甲○○、乙○○均矢口否認涉犯上揭犯行，均辯稱該店純屬娛
    樂、並無換現金賭博之情事。然查本件犯行係台灣花蓮地方法院檢察署檢察官於
    八十九年四月十三日簽發搜索票，由花蓮縣警察局花蓮分局警員於八十九年四月
    十三日晚間二十時五分許執行搜索而查獲，而被告乙○○於警訊時業已自承「我
    把玩『超級小丑』電玩機台，先向店內小姐要求開分，以新台幣一百元開五百分
    之方式，比例即一比五方式與電玩對賭，電玩機具螢幕上出現撲克牌（類似梭哈
    ），先行押分，最低要押五十分，最高只能押二百五十分，若對賭贏電玩機具，
    則看押注多少分即贏得不等之分數。警方查獲時我是以電玩機台上五萬分向店內
    小姐兌換新台幣一萬元」、「我是以五分兌換現金一元，五萬分兌換現金一萬元
    」、「店內小姐有跟我說一比五，我便告訴她說我有事要走了，她便要算錢給我
    」等語，而被告乙○○於八十九年四月十四日在檢察官偵查時亦為相同之陳述。
    另同案被告吳曉芸於警訊時亦自承「該邵姓賭客當時是把玩店內『超級小丑』之
    電玩機台，共以電玩機台上之五萬分兌換新台幣一萬元」、「我是在八十九年三
    月一日任職該店，在店內擔任開分員工作，月薪每月二萬五千元，‧‧‧贈分表
    是客人有中獎者，即送壹張隔日券給客人，然後登記在表上。機台中獎記錄簿是
    看機台出現什麼獎項就登記上去。開分紀錄表即客人開多少分即填寫上去，簿冊
    內藍色筆跡例如＋１即代表客人開一百元現金，若紅色筆跡例如－１８即表示客
    人贏得一千八百元，ＫＫＫ娛樂城隔日券一百點為客人若有中獎即發給壹張，攝
    影機則為用來攝影中獎之機台」、「我在大禹電子遊藝場除了擔任開分工作外，
    必須填製遭警方查扣之各類紀錄表簿，等下班時交給下一班小姐，並將周轉金（
    零用金）交接給下一班小姐，若客人中『葫蘆』即以攝影機攝影存證，發給客人
    隔日券，而自己班所收之現金均由自己保管，不必交接，另客人要洗分（不玩）
    時即由我們依分數兌換比率直接兌換現金給客人，‧‧‧‧我當時正在算錢給邵
    姓賭客時，就被警方查獲了」等語，而被告吳曉芸於八十九年四月十四日在檢察
    官偵查時亦為相同之陳述，顯見上揭大禹電子遊藝場確實有提供賭博機具與不特
    定賭客對賭之行為。雖被告乙○○於本院審理時辯稱：伊並沒有賭博，伊認為伊
    所換取之金錢也是伊所投注的錢，只是娛樂而已云云，惟此乃事後卸責之詞，不
    足採信。此外，復有上開電動賭博機具四十一台（含ＩＣ板四十二片）、賭資六
    萬四千零九十元、贈分表乙張、機台中獎紀錄表四本、開分紀錄表二本、ＫＫＫ
    娛樂城隔日卷一百點九十七張、ＳＯＮＹ牌攝影機乙台扣案足憑，被告丁○○、
    甲○○、乙○○所辯，均不足採，本件事證明確，被告犯行洵堪認定，均應依法
    論科。
二、核被告丁○○所為，係犯刑法第二百六十七條之罪，被告甲○○、乙○○所為，
    均係犯刑法第二百六十六條第一項前段之罪。被告丁○○與丙○○、吳曉芸間有
    犯意聯絡及行為分擔，均為共同正犯。爰審酌被告丁○○係為求生計，而受僱於
    丙○○擔任開分員，負責開分、洗分及兌換現金工作，其惡性尚非重大，惟其犯
    罪後仍不知悔悟，猶飾詞狡辯等一切情狀，量處如主文所示之刑，並諭知易科罰
    金之折算標準。另審酌被告甲○○、乙○○二人在上揭公眾得自由出入之電子遊
藝場賭博，敗壞社會善良風氣，犯罪後亦不知悔悟等一切情狀，分別量處如主文
    所示之刑，並諭知易服勞役之折算標準，以示警懲。另被告丁○○前未曾受有期
    徒刑以上刑之宣告，此有台灣花蓮地方法院檢察署刑案資料查註紀錄表、台灣高
    等法院被告全國前案紀錄表各一份附卷可稽，其因一時失慮，偶罹刑典，惡性非
    重，本院認其經此刑之宣告後，應知警惕而無再犯之虞，因認暫不執行其刑為當
    ，予以宣告緩刑三年，用啟自新。末查，扣案之電動賭博機具四十一台（含ＩＣ
    板四十二片）、賭資六萬四千零九十元，分別係當場賭博之器具及在賭檯或兌換
    籌碼處之財物，均應依刑法第二百六十六條第二項規定宣告沒收。至機台中獎紀
    錄表四本、開分紀錄表二本、ＫＫＫ娛樂城隔日卷一百點九十七張、ＳＯＮＹ牌
    攝影機乙台均為同案被告丙○○所有，供本件常業賭博犯罪所用之物，應依刑法
    第三十八條第一項第二款規定宣告沒收，附此敘明。
五、據上論結，應依刑事訴訟法第二百九十九條第一項前段，刑法第二十八條、第二
    百六十七條、第二百六十六條第一項前段、第二項、第四十一條、第四十二條第
    二項、第三十八條第一項第二款，罰金罰鍰提高標準條例第一條前段、第二條，
    判決如主文。
中      華      民      國    八  十  九    年    十一    月  二十二    日
                              臺灣花蓮地方法院刑事庭
                                  法  官  林  國  泰
右正本證明與原本無異。
如對本判決不服，應於送達後十日內，向本院提出上訴狀。（應抄附繕本）
                                  法院書記官
中      華      民      國    八  十  九    年    十一    月  二十七    日
附錄本判決論罪之法律條文
刑法第二百六十六條第一項前段
在公共場所或公眾得出入之場所賭博財物者，處一千元以下罰金，但以供人暫時娛樂
之物為賭博者，不在此限。
當場賭博之器具與在賭檯或兌換籌碼處之財物，不問屬於犯人與否，沒收之。
刑法第二百六十七條
以賭博為常業者，處二年以下有期徒刑，得併科一千元以下罰金
。


司法院資訊處製作；財團法人民間司法改革基金會備份。
